【裁判字號】    98,金訴,50
【裁判日期】    981231
【裁判案由】    銀行法等
【裁判全文】
臺灣臺北地方法院刑事判決              98年度金訴字第27號
公  訴  人  臺灣臺北地方法院檢察署檢察官
被      告  戴光超
選任辯護人  鄭勵堅律師
            李佳玲律師
被      告  陳寬煒
選任辯護人  羅秉成律師
            黃振洋律師
被      告  乙○○
選任辯護人  李國盛律師
被      告  甲○○
選任辯護人  黃秀禎律師
            楊宗翰律師
上列被告等因違反銀行法、洗錢防制法等案件，經檢察官提起公
訴（98年度偵字第8786號、第10020號、第10986號）及追加起訴
（第18193號、第18195號、第19668號、第20929號、第20930號
），本院判決如下：
    主    文
戴光超共同合作社職員，意圖為第三人不法之利益，而為違背其
職務之行為，致生損害於合作社之財產或利益，未遂，處有期徒
刑貳年陸月。
陳寬煒共同合作社職員，意圖為第三人不法之利益，而為違背其
職務之行為，致生損害於合作社之財產或利益，未遂，處有期徒
刑貳年陸月。
乙○○共同違反非銀行不得經營辦理國內外匯兌業務之規定，處
有期徒刑陸年，併科罰金新台幣伍仟萬元，罰金如易服勞役以罰
金總額與貳年之日數比例折算。扣案每日對帳單及匯兌帳號傳真
單共貳拾伍張、附表二所示帳號查扣之款項共玖仟玖佰貳拾萬陸
仟壹佰伍拾陸元，均沒收。
甲○○共同違反非銀行不得經營辦理國內外匯兌業務之規定，處
有期徒刑肆年。扣案每日對帳單及匯兌帳號傳真單共貳拾伍張、
附表二所示帳號查扣之款項共玖仟玖佰貳拾萬陸仟壹佰伍拾陸元
，均沒收。
    犯罪事實
一、乙○○（原名黃秋香，綽號COCO黃、黃大姊）有多次違反管
    理外匯條例前科，最近一次曾於民國88年間因違反銀行法案
    件，經台灣高等法院以92年度上訴字第2122號判處有期徒刑
    1年2月，於93年7月7日經最高法院駁回上訴確定，嗣於98年
    4月18日通緝到案，現於台灣桃園女子監獄監執行中。乙○
    ○明知非銀行不得辦理國內外匯兌業務，竟與甲○○以及在
    大陸地區真實姓名年籍不詳綽號「秀珍」、「阿火」、「玉
    山」等人（「秀珍」、「阿火」為合夥人之關係，含轄下之
    人），共同基於經營辦理國內外匯兌業務、掩飾隱匿因自己
    重大犯罪所得財物、掩飾收受他人因重大犯罪所得財物之犯
    意聯絡，自96年1月間起，由乙○○、甲○○負責處理台灣
    地區之匯兌部分，在新竹市○○路○段312巷18號3樓（代號
    「餐廳」），及新竹市○○路8號12樓之7（代號「車頭」）
    住處，經營匯兌業務，其方式為：先由乙○○在台灣地區接
    受有兌換人民幣、港幣、美金需求之不特定客戶委託（張玲
    玲、張秋萍、「阿火」、「玉山」之客戶），議定匯率及匯
    兌金額後，客戶會將大陸地區受款人姓名、銀行名稱、帳號
    等資料傳真予乙○○，並將等值之新台幣以現金交付前來收
    款之乙○○、甲○○，或由甲○○前去收取，或直接送到新
    竹第一信用合作社南寮分社（下稱一信南寮分社，此部分詳
    後述）之經理戴光超、襄理陳寬煒點收後，乙○○再通知大
    陸地區進行匯兌交易之對口「阿火」、「玉山」，以墊付方
    式，將匯款至客戶指定之帳戶；或由「阿火」、「玉山」在
    大陸地區接受有兌換新台幣需求之不特定客戶委託，議定匯
    率及匯兌金額後，將台灣地區受款人姓名、銀行名稱、帳戶
    等資料傳真予乙○○，再由乙○○以墊付方式，將新台幣匯
    至大陸客戶指定之帳戶，或指示甲○○提領現金交付客戶指
    定之人，每日營運完畢後，乙○○再與「阿火」、「玉山」
    對帳並沖帳，乙○○、甲○○、「秀珍」、「阿火」、「玉
    山」即以此方式，經營兩岸匯款之匯兌業務，並從中賺取匯
    率差價之利益（「秀珍」、「阿火」轄下存款人計有「小偉
    」（余建宏）、「阿瑞」、「阿三」、「大胖」、「阿吉」
    等人，「玉山」轄下存款人計有「四嫂」、「美蘭」、「阿
    瑞」、「阿桔」、「槿華」、「楊小姐」，取款人則有「林
    建昇」，真實姓名年籍不詳）。
二、乙○○、甲○○經營匯兌業務所收取、交付之款項甚鉅，而
    「阿火」、「玉山」以及轄下存款人數人之真實姓名年籍均
    不詳，且非經營商業活動或是有外幣需求之公司等營利組織
    ，竟仍定期且持續將大額台幣匯至大陸地區，顯可預見為重
    大犯罪之所得，為之收受並代付之，再以交付計算沖銷，實
    乃掩飾他人因重大犯罪所得財物之洗錢行為，竟基於不違背
    其本意之未必故意而為之代收代付，使阿火、玉山等獲取重
    大犯罪所得財物，乙○○、甲○○除使用自己名義之一信南
    寮分社之帳戶外，乙○○並央求不知情之親人黃秀鈴、張家
    新、黃裕芳、黃裕財、黃川、黃滿、張美紅、張秀如、黃南
    洲（黃秀玲等9人另案由台灣台北地方法院檢察署檢察官為
    不起訴處分）提供一信南寮分社所開立之帳戶，作為存提經
    營匯兌業務款項之用（含乙○○、甲○○之帳戶，共計11個
    帳戶，帳戶名稱、帳號，詳如附表一：乙○○等11個帳戶款
    項存入支出統計表所示）。
三、乙○○為避免洗錢防制法等相關法令中大額交易之申報，乃
    以大客戶之身分要求一信南寮分社經理戴光超、副理王德彬
    （於97年11月1日調職至其他分行，未據起訴）、襄理陳寬
    煒（97年11月1日到職接替王德彬之工作，王德彬並交代作
    業事項），倘乙○○、甲○○或其他要指定之人至一信南寮
    分社存款、提款時，不經一信南寮分社一般存款、提款之作
    業程序填寫存款單、提款單亦不即入帳，亦不用依照洗錢防
    制法、相關子法、辦法所規定之程序進行身份查核及交易申
    報，而直接將款項交給戴光超等人點收款項確認金額暫為保
    管，當日若乙○○有現金需求，則由乙○○、甲○○或所指
    派之人（如林建昇）到一信南寮分社取款，戴光超等人即交
    付暫為保管之款項，待當日營業時間終了時再行結算進出金
    額，當日結算時若有剩餘，若金額超過申報數額（原為新台
    幣100萬，嗣改為50萬），即將款項拆成數筆低於申報門檻
    之金額，並代為填寫存（匯）款單，分散存入附表一之11個
    帳戶，當日結算若是不足，且金額超過申報數額，乃將提領
    款項總額拆成各帳戶低於申報門檻之金額，自附表一之11個
    帳戶作成提款之交易紀錄，戴光超等人並代為填寫取款單，
    再由乙○○或甲○○到一信南寮分社取款時一併用印，如遇
    取款金額超過暫收支總額，戴光超等人先行動用一信南寮分
    社其他款項而交付之，嗣當日結束營業結算後再補填寫提款
    條。
四、戴光超、王德彬、陳寬煒分別為一信南寮分社經理級高階從
    業人員，且為經辦會計人員，明知洗錢防制法第6條及授權
    制訂之注意事項規定金融機構應訂定防制洗錢注意事項，若
    遇客戶經常於相關帳戶間移轉大額資金，或要求以現金處理
    有關交易流程，或每筆存、提金額相當且相距時間不久，或
    款項與客戶之身分、收入顯不相當，或經常替代他人或由不
    同之第三人存大筆款項入特定帳戶，或對經常有多筆略低於
    必須登記之金額標準存入帳戶或自帳戶提出者，均應向法務
    部調查局辦理申報，而行政院金融監督管理委員會並依洗錢
    防制法第8條第2項之規定先後訂立「洗錢防制法第八條授權
    規定事項」、「金融機構對達一定金額以上通貨交易及疑似
    洗錢交易申報辦法」之規定，亦要求應進行身份查核及交易
    申報，他人交付予乙○○及乙○○指示交付予第三人之鉅額
    款項進出頻繁，且該乙○○前開之要求顯然係規避洗錢防制
    法及違反商業會計法之規定，更且由進出之對象區分為「阿
    火」、「玉山」、「同學」三個團隊，每個團隊中又由數人
    送款，不定期送入鉅額現金存款，復有鉅額款項提出交付他
    人，則依照金融機構從業人員之基本認識，顯然足以認識乙
    ○○係經營違反銀行法之地下匯兌業務等重大犯罪行為，且
    乙○○之要求亦有違反合作社職員之職責，詎戴光超與王德
    彬自96年1月起至97年10月31日止，與陳寬煒自97年11月1日
    起至98年4月2日止，分別共同意圖乙○○不法之利益，而違
    背其任務、故意遺漏會計事項、掩飾他人重大犯罪之犯意聯
    絡，並分別基於幫助乙○○從事地下匯兌犯行之犯意，於他
    人送交款項，並指明係「阿火」、「玉山」、「同學」之款
    項時，不照作業程序填單入帳，亦不進行身份查核及交易申
    報，而僅先點收款項或於乙○○指定之人前往取款時逕行交
    付款項，待每營業日終了結算後，再分別存入於11個帳戶入
    帳，或製作取款憑條，使帳戶上所記載進出狀況與實際交易
    狀況不符，致中間所有交易皆被隱匿，掩飾他人因重大犯罪
    所得財物，以及協助乙○○進行匯兌，陳寬煒且於到任後，
    製作例稿統一記載為乙○○收付之款項，於每日營業結束後
    傳真予乙○○對帳，於陳寬煒有事時，由戴光超製作傳真對
    帳表格，故意遺漏會計事項不為記錄致使財務報表發生不實
    結果，惟因信用合作社財產及利益未受損害而背信未遂。
五、張玲玲、張秋萍等人因兌換人民幣需求，經由乙○○等人以
    上述方式完成匯兌，而至少高達1,353,941,907元（係以11
    個帳戶當日結算之進出金額計算，因未有全部結算前交互計
    算之資料，無法計算實際上匯兌交易金額，詳如附表一：乙
    ○○等11個帳戶款項存入支出統計表所示，實際金額或為數
    倍，因帳戶內之記載係存入或提領日收、支相減後之餘額）
    ，嗣與阿火有關之詐欺集團成員為警查獲，供出洗錢之管道
    為新竹一信南寮分社的「黃大姊」，始查悉上情，並於98年
    4月16日查扣附表二所示帳戶之存款共9920萬6156元，復於9
    8年8月13日，在新竹市○○路8號12樓之7乙○○、甲○○二
    人居所，扣得、存摺簿14本、印章14顆（甲○○於案發後，
    已湮滅其本人之存摺，另於監聽譯文中，亦有多次乙○○、
    甲○○勾串共犯及湮滅證據之對話）、每日對帳單及匯兌帳
    號傳真單共25張。
六、案經內政部警政署刑事警察局移送台灣台北地方法院檢察署
    檢察官偵查起訴及追加起訴。
    理    由
一、按被告以外之人於審判外之言詞或書面陳述，除法律有規定
    者外，不得作為證據，刑事訴訟法第159條第1項定有明文；
    復按被告以外之人於審判外之陳述，雖不符前4條之規定，
    而經當事人於審判程序同意作為證據，法院審酌該言詞陳述
    或書面陳述作成時之情況，認為適當者，亦得為證據，同法
    第159條之5第1項規定甚明。本案據以認定被告犯罪事實之
    證據，部分屬於傳聞證據，惟因被告及公訴人對於該等傳聞
    證據均同意作為證據，本院審酌該等傳聞證據作成之情況亦
    無違法或不當情事，因而認為適當，故依刑事訴訟法第159
    條之5第1項規定，該等傳聞證據均具備證據能力而得作為證
    據，合先敘明。
二、訊之被告乙○○、甲○○、戴光超、陳寬煒對於犯罪事實所
    記載之經過情形不為爭執，被告乙○○承認有經營辦理國內
    外匯兌業務之行為，否認有違反洗錢防制法之行為，被告甲
    ○○則否認有違反銀行法及洗錢防制法之行為（銀行法部分
    ，被告甲○○承認其為幫助犯），被告戴光超、陳寬煒則否
    認有違反商業會計法、洗錢防制法、信用合作社法以及違反
    銀行法幫助匯兌之行為，被告乙○○辯稱：伊只是辦理匯兌
    ，並不知道詐欺集團的事情，沒有要洗錢等語；被告甲○○
    辯稱：伊只有幫助乙○○做匯兌，不知道有洗錢的事情等語
    ；被告戴光超、陳寬煒均辯稱：伊是基於服務客人的立場，
    依照乙○○的指示處理其帳務，並不知道匯兌的事情，也不
    知道詐欺集團的事情，並無任何犯罪之意思等語。然查：
  (1)被告乙○○自96年1月間起與被告甲○○、「秀珍」、「阿
    火」、「玉山」經營兩岸匯款之匯兌業務，被告乙○○、甲
    ○○負責聯絡計算以及取款送款之工作，並提供黃秀鈴等人
    於一信南寮分社所開立共11個帳戶作為存提經營匯兌業務款
    項之用，「秀珍」、「阿火」轄下存款人計有小偉（余建宏
    ）、阿瑞、阿三、大胖、阿吉等人，「玉山」轄下存款人計
    有四嫂、美蘭、阿瑞、阿桔、槿華、楊小姐，取款人則有林
    建昇，之後由經理戴光超、副理王德彬、襄理陳寬煒不依照
    之作業程序填單入帳，亦不用依照洗錢防制法規定之程序進
    行身份查核及交易申報，而先由戴光超等人點收或付款，待
    當日營業時間終了時再行結算進出金額，並將結算金額拆成
    數筆低於申報門檻之金額入帳等事實，業據被告乙○○、甲
    ○○、戴光超、陳寬煒供述綦詳，經核與證人黃秀玲、張家
    新、黃裕芳、黃裕財、黃川、黃滿、張美紅、張秀如、黃南
    洲、張玲玲、張秋萍、馬鴻毅所述情節相符，並有監聽譯文
    、11個帳戶存摺及交易明細表、行政院金融監督管理委員會
    檢查局專案檢查報告、扣案每日對帳單及匯兌帳號傳真單共
    25張、紅色筆記本、通訊錄、客戶帳號傳真，以及存入支出
    統計表（即乙○○等11個帳戶款項存入支出狀況）可資佐證
    ，應堪認定。
  (2)次查：關於洗錢之防制，金融機構應訂定防制洗錢注意事項
    ，若遇客戶經常於相關帳戶間移轉大額資金，或要求以現金
    處理有關交易流程，或每筆存、提金額相當且相距時間不久
    ，或款項與客戶之身分、收入顯不相當，或經常替代他人或
    由不同之第三人存大筆款項入特定帳戶，或對經常有多筆略
    低於必須登記之金額標準存入帳戶或自帳戶提出者，均應向
    法務部調查局辦理申報，洗錢防制法第6條及授權制訂之注
    意事項中規定明確，另外，行政院金融監督管理委員會並依
    洗錢防制法第8條第2項之規定先後所訂立「洗錢防制法第八
    條授權規定事項」、「金融機構對達一定金額以上通貨交易
    及疑似洗錢交易申報辦法」之規定中，亦要求應進行身份查
    核及交易申報，被告戴光超、陳寬煒身為一信南寮分社經理
    級高階從業人員，理當知之甚稔，豈可能因被告乙○○之請
    託，即可濫用服務客戶之名義，恣意違反新竹第一信用合作
    社之託付而違反上揭規定，倘若被告乙○○所存入提領之款
    項，確實是合法魚貨生意之資金往來，又何需戴光超、陳寬
    煒將結帳後之金額分帳至11個帳戶，以協助被告乙○○斷絕
    資金流向，足見被告戴光超、陳寬煒顯然知悉被告乙○○所
    往來之資金為非法款項；其次，本件違法行為之作業方式長
    達二年餘之久，此期間中，被告乙○○往來進出之對象區分
    為「阿火」、「玉山」、「同學」三個團隊，每個團隊中又
    由數人送款，不定期送入鉅額現金存款，復有鉅額款項提出
    交付他人，而被告戴光超、陳寬煒於金融界服務多年，依照
    金融機構從業人員之基本認識，顯然足以認識被告乙○○係
    經營違反銀行法之地下匯兌業務等重大犯罪行為，是被告戴
    光超與王德彬（96年1 月起至97年10月31日止），及與陳寬
    煒（97年11月1日起至98年4月2日止）所為，分別基於共同
    意圖乙○○為不法之利益，而違背其任務、故意遺漏會計事
    項、掩飾他人重大犯罪之犯意聯絡，並分別基於幫助乙○○
    從事地下匯兌犯刑之犯意，亦堪認定。
  (3)再查：被告乙○○所為違反銀行法之行為，本身即為洗錢防
    制法之重大犯罪，尤其被告乙○○榮經營匯兌業務所收取、
    交付之款項甚鉅，而「阿火」、「玉山」以及轄下存款人之
    真實姓名年籍均不詳，亦非經營商業活動或是有外幣需求之
    公司等營利組織，竟仍定期且持續將大額台幣匯至大陸地區
    ，顯可預見為重大金融犯罪之所得，被告乙○○為之收受並
    代付之，再以交付計算沖銷，實乃掩飾他人因重大犯罪所得
    財物之洗錢行為，足資認定；另被告甲○○負責取款送款至
    一信南寮分社以及客戶處，被告甲○○並所提供其在一信南
    寮分社所開立之帳戶作為被告乙○○掩飾隱匿款項之用，是
    被告甲○○顯然係基於共同犯罪之意思參與構成要件內之行
    為，甚為明確，是被告乙○○所辯不知為重大犯罪之洗錢，
    被告甲○○所辯只是幫助之行為等語，均不足採。
  (4)是本件事證已臻明確，被告四人犯行堪予認定。
三、核被告乙○○、甲○○所為，均係犯銀行法第125條第1項前
    段違反第29條之非銀行辦理匯兌罪，洗錢防制法第11條第1
    項、第2項違反第2條第1款、第2款之洗錢罪；被告戴光超、
    陳寬煒所為，均係違反信用合作社法第38條之2第3項、第1
    項前段、第2項之信用合作社職員背信未遂罪，商業會計法
    第72條第3款之故意遺漏會計事項不為記錄致使財務報表發
    生不實之結果罪，洗錢防制法第11條第2項違反第2條第2款
    之罪，刑法第30條第1項、銀行法第125條第1項前段違反第
    29條之幫助非銀行辦理匯兌罪。又銀行法第29條之1係以辦
    理國內外匯兌業務為要件，自屬營業犯性質，以同種類之行
    為為目的之集合體或個人，具有多次性、持續性與集合性之
    內涵，核其性質應屬於集合犯中之營業犯類型，為實質上一
    罪，被告乙○○、甲○○等人、被告戴光超、陳寬煒等人，
    雖均有多次之辦理國內外匯兌業務或幫助之行為，然依前述
    之說明，均應各別論以一罪。被告乙○○、甲○○以及在大
    陸地區真實姓名年籍不詳綽號「秀珍」、「阿火」、「玉山
    」、小偉（余建宏）、阿瑞、阿三、大胖、阿吉、四嫂、美
    蘭、阿桔、槿華、楊小姐、林建昇間，就所犯違反銀行法、
    洗錢防制法之部分，有犯意之聯絡及行為之分擔，為共同正
    犯。被告戴光超、王德彬（至97年11月1日調職前止）、陳
    寬煒（自97年11月1日調職起）間，就違反信用合作社法、
    商業會計法、洗錢防制法之部分，有犯意之聯絡及行為之分
    擔，為共同正犯，戴光超、陳寬煒應依信用合作社法第38條
    之2第2項加重其刑。被告乙○○、甲○○利用不知情之黃秀
    玲等9人之帳戶違反洗錢防制法第11條第1項、第2項之行為
    ，係間接正犯。被告戴光超、王德彬、陳寬煒幫助被告乙○
    ○等人違反銀行法第125條第1項前段之罪之部分，依刑法第
    30條第2 項之規定減輕其刑，戴光超、陳寬煒所犯合作社職
    員背信未遂罪，亦依刑法第25條第2 項減輕其刑。被告乙○
    ○、甲○○因一行為而違反銀行法第125條第1項前段、洗錢
    防制法第11條第1項、第2項三罪，被告戴光超、陳寬煒因一
    行為而違反信用合作社法第38條之2第3項、第1項前段、第2
    項、商業會計法第72條第3款、洗錢防制法第11條第2項，幫
    助違反銀行法第125條第1項前段四罪，均為一行為而觸犯數
    罪名，為想像競合犯，應依刑法第55條之規定，被告乙○○
    、甲○○從一重依違反銀行法第125條第1項前段之罪處斷，
    被告戴光超、陳寬煒從一重之信用社合作職員被信未遂罪處
    斷。爰審酌被告戴光超、陳寬煒身為金融機構經理人員，竟
    假借服務顧客之名義，公然違反信用合作設法、商業會計法
    等之規範，甚至藐視洗錢防制法之相關規範，幫助乙○○等
    人進行違法之國內外匯兌，被告乙○○已有多次違法銀行法
    之行為，進而再為本件之行為，被告甲○○雖第一次參與犯
    罪，卻於案發後為湮滅證據之行為，並辦理監獄特別面會而
    與乙○○勾串供述，以及犯罪動機目的、犯罪時所受手段、
    犯罪所生之危險及損失，以及被告乙○○、甲○○犯後否認
    ，經本院提示扣案證據後才願意部分認罪，被告戴光超、陳
    寬煒迄至本院審結均否認犯罪，毫無悔悟之心等一切情狀，
    分別量處如主文所示之刑，被告乙○○之部分並依銀行法第
    136條之2諭知易科罰金之折算標準。另扣案之每日對帳單及
    匯兌帳號傳真單共25張，為被告乙○○所有供前揭犯罪行為
    所用之物，另被告乙○○、甲○○及黃秀玲等9人之帳戶所
    扣案款項共9920萬6156元，均係被告乙○○所有，定期存款
    部分，亦是從被告乙○○等人之一般存款帳戶提款轉成定期
    存款，故不論一般存款或定期存款，均為被告乙○○等前揭
    犯罪行為所得之款項，屬被告乙○○因犯罪所得之財物，應
    分別依刑法第38條第1項第2款，銀行法第136條之1之規定沒
    收之。
四、另被告乙○○於本院98年度金訴字第27號案件於98年10月8
    日審理時擔任被告戴光超、陳寬煒涉案部分之證人時，而於
    案情有重要關係之事項虛偽陳述之部分、共犯王德彬未據起
    訴之部分，以及新竹第一信用合作社南寮分社是否有違反洗
    錢防制法第11條第4項之罪之部分，則應由台灣台北地方法
    院檢察署檢察官另為適法之處置，併此說明。
五、據上，應依刑事訴訟法第299條第1項前段，銀行法第125條
    第1項、第136條之1、第136條之2，洗錢防制法第11條第1項
    、第2項，信用合作社法第38條之2第3項、第1項前段、第2
    項，商業會計法第72條第4款，刑法第11條前段、第28條、
    第25條第2項、第30條第1項、第2項、刑法第55條、第38條
    第1項第2款，判決如主文。
本案經檢察官鄭深元到庭執行職務。
中    華    民    國    98    年    12    月    31    日
                  刑事第一庭  審判長法  官  陳興邦
                                    法  官  唐于智
                                    法  官  蘇嘉豐
以上正本證明與原本無異。
如不服本判決，應於判決送達後10日內向本院提出上訴狀（應抄
附繕本）。告訴人或被害人如對於本判決不服者，應具備理由請
求檢察官上訴，其上訴期間之計算係以檢察官收受判決正本之日
期為準。
                                    書記官  蘇靜紅
中    華    民    國    98    年    12    月    31    日
附錄本案論罪科刑所適用法條全文：
銀行法第29條第1項：
除法律另有規定者外，非銀行不得經營收受存款、受託經理信託
資金、公眾財產或辦理國內外匯兌業務。
銀行法第125條第1項：
違反第29條第1項規定者，處3年以上10年以下有期徒刑，得併科
新台幣1千萬元以上2億元以下罰金。其犯罪所得達新台幣1億元
以上者，處7年以上有期徒刑，得併科新台幣2500萬元以上5億元
以下罰金。
洗錢防制法第2條：
本法所稱洗錢，指下列行為：
一、掩飾或隱匿因自己重大犯罪所得財物或財產上利益者。
二、掩飾、收受、搬運、寄藏、故買或牙保他人因重大犯罪所得
    財物或財產上利益者。
洗錢防制法第11條第1項、第2項：
有第2條第1款之洗錢行為者，處5年以下有期徒刑，得併科新台
幣3百萬元以下罰金。
有第2條第2款之洗錢行為者，處7年以下有期徒刑，得併科新台
幣5百萬元以下罰金。
商業會計法第71條：
商業負責人、主辦及經辦會計人員或依法受託代他人處理會計事
務之人員有下列情事之一者，處五年以下有期徒刑、拘役或科或
併科新臺幣六十萬元以下罰金：
一、以明知為不實之事項，而填製會計憑證或記入帳冊。
二、故意使應保存之會計憑證、會計帳簿報表滅失毀損。
三、偽造或變造會計憑證、會計帳簿報表內容或毀損其頁數。
四、故意遺漏會計事項不為記錄，致使財務報表發生不實之結果
    。
五、其他利用不正當方法，致使會計事項或財務報表發生不實之
    結果。
信用合作社法第38條之2：
信用合作社負責人或職員，意圖為自己或第三人不法之利益，或
損害信用合作社之利益，而為違背其職務之行為，致生損害於信
用合作社之財產或其他利益者，處三年以上十年以下有期徒刑，
得併科新臺幣一千萬元以上二億元以下罰金。其犯罪所得達新臺
幣一億元以上者，處七年以上有期徒刑，得併科新臺幣二千五百
萬元以上五億元以下罰金。
信用合作社負責人或職員，二人以上共同實施前項犯罪之行為者
，得加重其刑至二分之一。
第一項之未遂犯罰之。
附件：
附表一：乙○○等11個帳戶款項存入支出統計表。
附表二：查扣款項明細表。

司法院資訊處製作；財團法人民間司法改革基金會備份。
